【裁判字號】    92,交抗,1055
【裁判日期】    921128
【裁判案由】    違反道路交通管理處罰條例
【裁判全文】
臺灣高等法院交通事件裁定                      九十二年度交抗字第一０五五號
    抗告人即
    受處分人  甲○○
右抗告人因違反道路交通管理處罰條例案件，不服臺灣板橋地方法院中華民國九十二
年九月三十日裁定（九十二年度交聲字第一三六九號），提起抗告，本院裁定如左：
    主  文
抗告駁回。
    理  由
一、按汽車駕駛人，行車速度，超過規定之最高時速，或低於規定之最低時速，或裝
    用測速雷達感應器者，處新臺幣一千二百元以上二千四百元以下罰鍰，並予記點
    。道路交通管理處罰條例第四十條第一項、第六十三條第一項第一款分別定有明
    文。次按道路行駛車輛之速限規定，係經立法機關委由公路主管機關、市區道路
    主管機關及警察機關，以標誌方式設限，此觀諸道路交通標誌標線號誌設置規則
    第一條、第四條規定自明。
二、查抗告人即受處分人分別於民國（下同）九十一年九月二日九時四十九分、九十
    二年五月八日八時十五分許，駕駛車牌號碼ＡＤ─八九五三號自用小客車，行經
    台北縣鶯歌鎮○○○路一五五之六號旁、台北縣土城市○○路（往板橋），限速
    五十公里，經測時速六十六公里，超速十六公里；及限速五十公里，經測速七十
    二公里，超速二十二公里之事實，有台北縣政府警察局北縣警交字第ＣＧ000
    0000號、第ＣＧ0000000號舉發違反道路交通管理事件通知單通知聯
    及照片二張在卷可證（見原審卷第八頁）。受處分人有前揭超速行駛之違規行為
    ，已信認定。
三、從而，原處分機關依據首開法條規定，分別裁處罰鍰新臺幣二千四百元及一千九
    百，並各記違規點數一點，核無不當；原審以受處分人之異議為無理由，而駁回
    其異議之聲明，亦無不合。
四、抗告意旨雖以：道路是便於人民行駛使用，不是作為地方政府詐財工具，在文明
    國家對於交通處理處罰多以當時情況而為，並有一官員為民申辯，在我國官員往
    往獨自狂大，只要是民眾申訴不由分說反加重處罰，以堵民言，此乃是我國法官
    的劣行，本人請求另行派別人處理，找一個常來往於土城道路間公正之人士官員
    來處理云云。惟查，道路行駛車輛之速限規定，係經立法機關委由公路主管機關
    、市區道路主管機關及警察機關，以標誌方式設限，並非司法審判機關之職權，
    已詳詳如前述。抗告人並不否認有超速行駛之事實，其徒以速限規定及處罰不當
    漫罵法官，據以指摘原裁定不當，並無理由，應予駁回。
五、據上論結，應依道路交通案件處理辦法第二十六條、刑事訴訟法第四百十二條，
    裁定如主文。
中      華      民      國    九十二    年     十一     月    二十八    日
                              臺灣高等法院交通法庭
                                  審判長法  官  劉  景  星
                                        法  官  陳  志  洋
                                        法  官  陳  博  志
右正本證明與原本無異。
不得再抗告。
                                        書記官  陳  嘉  文
中      華      民      國    九十二    年     十二     月      四      日


司法院資訊處製作；財團法人民間司法改革基金會備份。
